# 可转债转股时，递延所得税负债如何转回？

提问人：风清扬 888 时间：2015-04-08 22:39:00
可转债转股时，递延所得税负债如何转回？ 在发行可转债时，要确认递延所得税负债，对方科目为资本公积，随着可转债账面价值的调整，转回递延所得税负债，对方科目为递延所得税费用，那如果是转股时呢，转回递延所得税负债，对方科目是什么？举个极端的例子，发行后，全部转股，该如何处理呢？

回答人：chenyiwei
对于已转股部分，转股时点如仍有对应的递延所得税负债余额，则该部分负债余额的转销应贷记资本公积。